【裁判字號】    97,易,536
【裁判日期】    971015
【裁判案由】    竊盜
【裁判全文】
臺灣雲林地方法院刑事判決               97年度易字第536號
公  訴  人  臺灣雲林地方法院檢察署檢察官
被      告  丙○○
                    現於臺灣雲林第二監獄執行中
指定辯護人  本院公設辯護人乙○○
上列被告因竊盜案件，經檢察官提起公訴（97年度偵字第1436號
），本院判決如下：
    主  文
丙○○竊盜，累犯，處有期徒刑陸月；又竊盜未遂，累犯，處有
期徒刑月。應執行有期徒刑柒月。
    事  實
一、丙○○前因違反毒品危害防制條例案件，於民國95年11月2
    日經本院以95年度訴字第675 號判處有期徒刑7 月確定，後
    經減刑為有期徒刑3 月又15日，甫於96年7 月16日執行完畢
    ，詎仍不知悔改，竟意圖為自己不法之所有，分別為下列行
    為：
  (一)於97年3 月4 日12時許，進入雲林縣褒忠鄉○○路421 號，
    徒手接續竊取戊○○所有置放於神明廳神像衣物內之金牌3
    面，及該處所二樓房間內之洋酒5 瓶得手。
  (二)於97年3 月4 日17時50分，在雲林縣元長鄉後湖村溪底27之
    5 號「包千宮」內，見四下無人，即著手移動神像，並搜尋
    神像衣物內是否藏有金牌，而欲竊取金牌，於搜尋該等財物
    之際，即為丁○○發現，經丁○○大聲喝阻後，丙○○隨即
    逃離現場。
二、案經戊○○及丁○○訴由雲林縣警察局虎尾分局報告臺灣雲
    林地方法院檢察署檢察官偵查後提起公訴。
    理  由
一、被告以外之人於審判外之陳述雖不符刑事訴訟法第159 條之
    1 至之4 等4 條之規定，而經當事人於審判程序同意作為證
    據，法院審酌該言詞陳述或書面陳述作成時之情況，認為適
    當者，亦得為證據，刑事訴訟法第159 條之5 第1 項定有明
    文。其立法意旨在於傳聞證據未經當事人之反對詰問予以核
    實，原則上先予排除。惟若當事人已放棄反對詰問權，於審
    判程序中表明同意該等傳聞證據可作為證據，基於尊重當事
    人對傳聞證據之處分權，及證據資料愈豐富，愈有助於真實
    發見之理念，且強化言詞辯論主義，使訴訟程序得以順暢進
    行，上開傳聞證據亦均具有證據能力。經查，被告、辯護人
    及檢察官就本院所引用卷內其餘被告以外之人於審判外之陳
    述，於審判程序均同意作為證據，且本院審酌前開證據資料
    作成時之情況，均無不法之情事，且與待證事實具有關聯性
    ，認為適宜作為本案之證據，故均有證據能力。
二、本件被告丙○○於本院審理時坦承確有為犯罪事實欄一、(一)
    之竊取洋酒5 瓶，及犯罪事實欄一、(二)之竊取金牌未遂等犯
    行，其上開自白部分，與被害人戊○○及丁○○等之指述及
    於本院審理時之證述相符，並有刑案現場測繪圖（97年度偵
    字第1436號卷第13頁）、照片3 張（同上卷第25頁至第26頁
    ）等在卷可稽，足認被告之自白與事實相符，故該等部分之
    犯罪事實已斟明確，應依法論科。
三、另被告矢口否認有為犯罪事實欄一、(一)之竊取金牌3 面犯行
    ，辯稱：我至雲林縣褒忠鄉○○路421 號住處後，只有竊取
    洋酒5 瓶，因為當時該處神明身上的金牌已經不見了，不是
    我竊取的云云。辯護人辯護意旨略以：被告丙○○既已坦承
    有竊取被害人戊○○的洋酒及竊取被害人丁○○之金牌未遂
    等犯行，實無必要否認竊取戊○○之金牌之犯行。況依證人
    即被害人所述，其有一個多月並沒有去移動神像，又常常不
    在家，門有時也沒有上鎖，金牌可能在被告至其住宅竊盜前
    即已被他人竊走等語。經查：證人戊○○先於偵訊時證稱：
    「（你如何發現你住處之酒類及金牌失竊？）我於97年3 月
    4 日上午9 時許出門時，將鐵捲門拉下，當日下午1 時許返
    家時，發現鐵捲門遭人拉起約有20公分，我進入屋內，看到
    神明之衣服被拉開，安置神明之木盒玻璃被拉起，木盒內有
    3 塊（誤載為2 塊）金牌及1 紅包袋失竊，及5 瓶洋酒亦遭
    竊，我立即報警，警方到場後有照相及採集指紋。上開之物
    均係同一日失竊的」「（你如何得知係丙○○行竊？）因附
    近有監視器，我們調取畫面後查知係丙○○來偷的。」等語
    （同上卷第20頁）。證人戊○○復於本院審理時證稱：我不
    認識被告。97年2 月份我將3 面金牌置放在住處神明廳內的
    神明身上，並用神明的衣物蓋住該3 面金牌，除了我自己以
    外，沒有其他人知道神明之衣服內有藏金牌，因為我拿到金
    牌後就將其拿去藏起來。且從我置放金牌起，至案發當日止
    ，我住處內神明廳的神明都未曾有被動過的跡象。後來如警
    詢筆錄所載之時間即97年3 月4 日，我於上午9 時許出門，
    當時我確定神明身上衣物內置放的3 面金牌都還在，於當日
    下午1 時多我回到家時，發現神明被移動了，而置放於神像
    衣服內的3 面金牌不見了，後來又發現我置放於2 樓第4 間
    房間內的酒也不見了，我就去報警處理。警察到達後我有到
    隔壁鄰居家觀看監視錄影畫面，警察也有一起去，我在監視
    錄影畫面中看到被告，被告1 人前來，他先將車停著，進到
    我屋子裡，再出去都有被錄到等語（本院審判筆錄第2 頁至
    第8 頁）。而被告當日12時許確有至被害人戊○○住處竊取
    洋酒5 瓶業經被告供承不諱，被告既以竊盜之意思進入被害
    人戊○○家中行竊，又已至該住處2 樓搜尋財物並竊得洋酒
    5 瓶，旋於同日再至「包千宮」竊取神像所戴之金牌未遂（
    即犯罪事實欄一、(二)），故被告在被害人戊○○家中時，應
    會趁機將可能收藏財物之地方均逐一搜尋，並將搜尋所得有
    價值及攜帶方便的財物一併竊走，且被害人戊○○並不認識
    被告，其於警詢、偵訊及本院審理時均未要求被告賠償損害
    以觀，證人戊○○所述應無欲誣陷被告或欲獲得賠償而故意
    為不利於被告之證述之情形，故被害人戊○○上開證述，及
    所證：從置放金牌後至案發當日均未發現其神像有被移動過
    之痕跡，且沒有旁人知悉該處藏有金牌等情，應可證明被害
    人戊○○所有之金牌3 面，確係於97年3 月4 日12時許遭被
    告丙○○竊取得手。因而被告此部份犯罪事實之事證已經明
    確，被告所辯為不足採，應依法論科。
四、論罪科刑
    核被告丙○○就犯罪事實欄一、(一)所為，係犯刑法第320 條
    第1 項竊盜罪，其於密接之時間，在相同之處所，接續竊取
    同一被害人戊○○之金牌3 面及洋酒5 瓶，為接續犯，故僅
    成立1 個竊盜罪。又被告就犯罪事實欄一、(二)所為，係犯刑
    法第320 條第3 項、第1 項竊盜未遂罪，爰按既遂犯之行減
    輕之。被告所犯上開2 罪，犯意各別，行為互殊，應分論併
    罰。又被告有犯罪事實欄一所載之前科及有期徒刑執行完畢
    紀錄，有臺灣高等法院被告前案紀錄表1 份在卷可查，其於
    前次有期徒刑執行完畢後5 年內，故意再犯本案2 件有期徒
    刑以上之罪，均為累犯，均應依刑法第47條第1 項規定，加
    重其刑。就犯罪事實欄一、(二)之加重、減輕事由，並先加後
    減。爰審酌被告有偽造文書、詐欺、違反毒品危害防制條例
    等前科，素行非佳，又年輕力壯，竟不思進取，而為竊盜犯
    行，並不應該，且前犯施用第一級毒品罪，經本院判處有期
    徒刑7 月，嗣經減刑為有期徒刑3 月又15日，又再為本件犯
    行，顯見被告不甚珍惜減刑後自新之機會，過輕之刑度已不
    足以矯正其行為之偏差，惟念被告前無竊盜前科，本件犯罪
    情節非重，所竊財物價值並非甚鉅，且已坦承大部分犯行，
    犯後態度尚可等一切情狀，量處如主文所示之刑，並定其應
    執行刑。
據上論斷，應依刑事訴訟法第299 條第1 項前段，刑法第320 條
第1 項、第3 項、第25條、第47條第1 項、第51條第5 款，刑法
施行法第1 條之1 第1 項、第2 項前段，判決如主文。
本案經檢察官甲○○到庭執行職務。
中    華    民    國    97    年    10    月    15    日
            刑事第一庭    審判長法  官  陳宏卿
                                法  官  王雅苑
                                法  官  楊昱辰
以上正本證明與原本無異。
如不服本判決，應於判決收受後10日內，向本院提出上訴狀（須
附繕本）。
                                書記官  黃秋萍
中    華    民    國    97    年    10    月    15    日
附錄法條：中華民國刑法第320條
意圖為自己或第三人不法之所有，而竊取他人之動產者，為竊盜
罪，處5年以下有期徒刑、拘役或5百元以下罰金。
意圖為自己或第三人不法之利益，而竊佔他人之不動產者，依前
項之規定處斷。
前二項之未遂犯罰之。


司法院資訊處製作；財團法人民間司法改革基金會備份。
